臺灣宜蘭地方法院刑事判決　　　　　　　 93年度訴字第349號
公　訴　人　臺灣宜蘭地方法院檢察署檢察官
被　　　告　乙○○　男　37歲.
　　　　　　　　　　(
指定辯護人　丙○○律師
上列被告因毒品危害防制條例案件，經檢察官提起公訴（93年度
偵字第2294號），本院判決如下：
    主  文
乙○○連續販賣第二級毒品，處有期徒刑柒年貳月。扣案之第二
級毒品MDMA參拾捌粒（驗餘後，合計淨重壹拾點陸伍公克）及大
麻壹拾貳包（驗餘後，合計淨重捌點陸捌公克），均沒收銷燬之
；扣案之第三級毒品愷他命貳拾壹瓶（驗餘後，合計淨重壹拾肆
點陸參公克）、分裝袋壹大包（內有參拾壹小袋）及帳冊壹本，
均沒收之；販賣第二、三級毒品所得財物新臺幣貳萬零貳佰元，
均沒收之，如全部或一部不能沒收時，以其財產抵償之。
    事  實
一、乙○○明知MDMA（俗稱搖頭丸）、大麻均係毒品危害防制條
    例第2條第2項第2款之第二級毒品，而愷他命（Ketamine，
    俗稱K他命）係毒品危害防制條例第2條第2項第3款之第三級
    毒品，均不得非法販賣，竟意圖營利，基於販賣第二級毒品
    MDMA、大麻及第三級毒品愷他命之概括犯意，先於民國93年
    6月10日前某日起至93年7月1日止，多次於在桃園縣桃園市
    ○○路之「獅子王PUB」店外，以MDMA1粒新臺幣（下同）2
    百元、大麻1包（毛重約1公克）5百元，買10包送1包、愷他
    命1瓶7百元之價格，同時向綽號「小楊」之男子（真實姓名
    、年籍均不詳）販入第二級毒品MDMA、大麻及第三級毒品愷
    他命等物後，即在其先前所任職（於93年3月6日離職），設
    於宜蘭縣羅東鎮○○路68、70號之「魔域PUB」店內，欲以
    MDMA1粒3百元、大麻1包（毛重約1公克）1千元、愷他命1瓶
    8百元至1千元之價格出售予不特定人以牟利。其後，乙○○
    除於93年6月21日凌晨2時許，在「魔域PUB」店內，以3百元
    之價格販賣MDMA1粒予甲○○外，並於93年6月10日起至93年
    6月25日止，先後在「魔域PUB」店內，以3千8百元之價格販
    賣愷他命4瓶予綽號「阿勝」之人；以8百元之價格販賣愷他
    命1瓶予綽號「JOJO」之人；以1千元之價格，分別販賣愷他
    命各1瓶予綽號「飛機」、「阿洋」、「Ｋ倫」、「小奇」
    、「阿志」、「阿宏」之人；以2千元之價格，分別販賣愷
    他命各2瓶予綽號「玉婷」、「阿奇」之人；以6百元之價格
    販賣MDMA2粒予綽號「華仔」之人；以2千9百元之價格販賣
    愷他命2瓶及MDMA3粒予綽號「忠明」之人；以1千5百元之價
    格販賣愷他命2瓶予綽號「展慶」之人；以3百元之價格販賣
    MD MA1粒予綽號「柏林」之人（上述買受人之真實姓名、年
    93年7月4日凌晨1時許，在「魔域PUB」店內為警搜索查獲，
    並當場從甲○○身上搜獲其向乙○○購買而尚未施用之MDMA
    1粒，另從乙○○身上扣得供販賣所用之MDMA45粒（合計毛
    重16.38公克。驗餘後，僅剩38粒，合計淨重10.65公克。）
    、大麻11包（驗餘後，合計淨重8.04公克。）、愷他命21瓶
    （合計毛重40.41公克。驗餘後，合計淨重14.63公克。）、
    分裝袋1大包（內有31小袋）等物，而乙○○經警解送臺灣
    宜蘭地方法院檢察署後，又經該署法警在其所有之手提包內
    搜獲供販賣所用之大麻1包（驗餘後，淨重0.64公克）及記
    載販毒事宜之帳冊1本。
二、案經宜蘭縣警察局羅東分局報請臺灣宜蘭地方法院檢察署檢
    察官偵查起訴。
    理  由
一、右揭犯罪事實，迭據被告乙○○於警詢、偵訊及本院審理時
    坦承不諱，核與證人即以3百元向被告購買MDMA1顆之甲○○
    於警詢、偵訊及本院審理中結證之證詞相符，並有搜索票、
    搜索扣押筆錄、搜索經過結果陳報書、扣押物品目錄表、臺
    灣宜蘭地方法院檢察署法警報告書及簽呈各1件在卷可稽，
    復有MDMA45粒（合計毛重16.38公克。驗餘後，僅剩38顆，
    合計淨重10.65公克。）、大麻12包（驗餘後，合計淨重8.6
    8公克。）、愷他命21瓶（合計毛重40.41公克。驗餘後，合
    計淨重14.63公克。）、分裝袋1大包（內有31小袋）及帳冊
    1本等物扣案可證，足徵被告之自白與事實相符。又扣案之
    搖頭丸45粒（合計毛重16.38公克。驗餘後，僅剩38粒，合
    計淨重10.65公克。）、K他命21瓶（合計毛重40.41公克。
    驗餘後，合計淨重14.63公克。），經送內政部警政署刑事
    警察局檢驗之結果，其中之搖頭丸均檢出含有第二級毒品MD
    MA成分、K他命21瓶均檢出含有第三級毒品愷他命成分，此
    有該局93年12月15日刑鑑字第0930200410號鑑驗通知書1份
    在卷可參；而扣案之煙草12包（驗餘後，合計淨重8.68公克
    。），經送法務部調查局檢驗之結果，均檢出含有第二級毒
    品大麻成分，此有該局93年8月30日調科壹字第300001124號
    鑑定通知書、93年9月13日調科壹字第300001119號鑑定通知
    書各1份在卷可稽，是被告所販入之上開搖頭丸（即MDMA）
    、煙草（即大麻）、K他命（即愷他命）分別係為第二、三
    級毒品無訛。又參諸被告於偵、審中所供述之相關販入、售
    出及擬販售之價格，足認被告擬將上開毒品出售而從中賺取
    買賣差價牟利之意圖甚明。因此，本件事證明確，被告上開
    犯行洵堪認定，應予依法論科。
二、按毒品危害防制條例第4條所規定之販賣行為，不以販入後
    復行賣出為必要，祇要以營利意思之為目的，而有販入或賣
    出二者其一之行為，即足構成，是行為人持有毒品，有以主
    觀上營利售賣意圖而販入毒品，其雖未及賣出，仍應論以販
    賣毒品罪既遂罪責。查MDMA及大麻均係毒品危害防制條例第
    2條第2項第2款所規定之第二級毒品，而愷他命（Ketamine
    ）則係毒品危害防制條例第2條第2項第3款所規定之第三級
    毒品，是被告乙○○基於販售營利之意圖而購入MDMA、大麻
    及愷他命，並將MDMA及愷他命售予他人之行為，其中販賣MD
    MA及大麻之部分，係犯毒品危害防制條例第4條第2項之販賣
    第二級毒品罪；販賣愷他命之部分，則係犯同條例第4條第3
    項之販賣第三級毒品罪。被告販賣第二、三級毒品前、後，
    持有第二、三級毒品之低度行為，分別應為販賣第二、三級
    毒品之高度行為所吸收，均不另論罪。又被告先後多次販賣
    第二、三級毒品之犯行，均時間緊接，方法相同，分別係觸
    犯構成要件相同之罪，顯均係基於概括犯意而為之，均應依
    連續犯之規定論以一罪，並均依法加重其刑，然販賣第二級
    毒品之法定刑為無期徒刑之部分則依法不得加重。另被告係
    同時販賣上開第二、三級毒品，則其以一販賣行為同時觸犯
    毒品危害防制條例第4條第2項之販賣第二級毒品罪、同條例
    第4條第3項之販賣第三級毒品罪，為想像競合犯，依刑法第
    55條之規定，應從一重之連續販賣第二級毒品罪論處。爰審
    酌被告之素行、智識程度，為一己私利而多次販售具成癮性
    、濫用性、侵害性之第二、三級毒品以營利，對他人身心健
    康戕害甚鉅，助長社會不良風氣，然於犯後尚能坦承犯行，
    且所販入之毒品數量並非鉅額，販售所得財物僅有2萬零2百
    元等一切情狀，暨檢察官之求刑、辯護人對科刑範圍之意見
    後，量處如主文第1項所示之刑，以示警懲。
三、扣案之第二級毒品MDMA38粒（驗餘後，合計淨重10.65公克
    。）及大麻12包（驗餘後，合計淨重8.68公克。）不問屬於
    犯人與否，均應依毒品危害防制條例第18條第1項前段之規
    定，沒收銷燬之（按：MDMA原扣案45粒，合計毛重16.38公
    克，嗣於檢驗時已用罄部分，則就已用罄部分，自毋庸再予
    宣告沒收銷毀。）。又扣案之第三級毒品愷他命21瓶（驗餘
    後，合計淨重14.63公克。），分裝袋1大包（內有31小袋）
    及帳冊1本，均係被告販賣毒品所用之物，且為被告所有，
    業經其供承在卷，均應依毒品危害防制條例第19條第1項之
    規定，沒收之（按：愷他命原扣案21瓶，合計毛重40.41公
    克，嗣於檢驗時已用罄部分，則就已用罄部分，自毋庸再予
    宣告沒收。）。另被告販賣第二、三級毒品所得之財物2萬
    零2百元，雖未扣案，仍應依毒品危害防制條例第19條第1項
    之規定，沒收之，如全部或一部不能沒收時，以其財產抵償
    之。至於扣案之不明藥片1粒（疑似一粒眠），係他人給予
    被告，供被告自己使用，並非被告販入供販賣之用，被告亦
    無販售該藥片之意思等情，業據被告供述明確（參見本院93
    年9月1日準備程序筆錄、94年1月11日審判筆錄），且復查
    無其他積極證據足認為該藥片為被告犯上開販賣毒品罪所用
    或所得之物，或該藥片屬於禁止持有之違禁物，爰不另為沒
    收之諭知，附此敘明。
四、公訴意旨另以：被告乙○○於93年6月10日至93年6月25日間
    之某日，亦曾在「魔域PUB」店內，以5千6百元之價格販賣
    MDMA及愷他命予一不詳之男子（帳冊上登記為文浩），因認
    被告上開行為亦涉有毒品危害防制條例第4條第2項之販賣第
    二級毒品罪、同條例第4條第3項之販賣第三級毒品罪嫌。惟
    按，被告未經審判證明有罪確定前，推定其為無罪；犯罪事
    實應依證據認定之，無證據不得認定其犯罪事實；被告之自
    白，不得作為有罪判決之唯一證據，仍應調查其他必要之證
    據，以察其是否與事實相符；不能證明被告犯罪者，應諭知
    無罪之判決，刑事訴訟法第154條第1項、第2項、第156條第
    2 項及第301條第1項，分別定有明文。經查，公訴人認為被
    告涉有前揭犯嫌，無非係以自被告身上所取出之帳冊上載有
    「文浩5600」之字樣及被告曾經自白該記載之意思係「不詳
    人士向伊購買毒品5千6百元」為其依據，然：為警所取出之
    帳冊，除記載部分販毒交易外，亦屬被告之雜記，其上所記
    載「小雨5000、小莉2000」之字樣，係被告借錢給小雨、小
    莉，並非賣毒品給他們，其上所記載「文浩5600」之字樣，
    則是被告積欠他人款項，並非賣5600元之搖頭丸、Ｋ他命毒
    品給不詳男子等情，業據被告於本院94年1月11日審理時陳
    述明確（見該日筆錄），且公訴人亦肯認被告所述「帳冊所
    載『小雨5000、小莉2000』字樣，並非賣毒品給小雨、小莉
    。」之情節，故未認定被告有販賣毒品予小雨、小莉之行為
    而併予起訴。佐以，被告既已坦承公訴人所起訴之大部分販
    毒犯行，縱其事後否認此一小部分犯行，於其罪責之減輕亦
    無效益，衡情被告當無就此部分於事後再故為虛偽否認之理
    。從而，被告於本院最後審理期日時所為之上開陳述，應可
    採信。因此，尚難僅憑被告就帳冊上所載「文浩5600」字樣
    ，所為之前後矛盾自白，即認定被告有此部分之犯行。此外
    ，復查無其他積極證據足資證明被告確有於上開時、地販賣
    總價5千6百元之MDMA及愷他命予一不詳男子之犯行，揆諸前
    開規定，應認公訴人所指被告此部分販賣第二、三級毒品之
    犯行不能證明，本院本應就此部分為無罪之諭知，惟公訴意
    旨認被告此部分販賣第二、三級毒品犯行與前開論罪科刑部
    分，有連續犯之裁判上一罪關係，爰不另為無罪之諭知。
據上論斷，應依刑事訴訟法第299條第1項前段，毒品危害防制條
例第4條第2項、第3項、第18條第1項前段、第19條第1項，刑法
第11條前段、第56條、第55條，判決如主文。
本案經檢察官陳嘉瑜到庭執行職務。
中　　華　　民　　國　　94　　年　　1 　　月　　25　　日
                  臺灣宜蘭地方法院刑事第四庭
                      審判長法  官  林  惠  玲
                            法  官  郭  淑  珍
                            法  官  劉  家  祥
以上正本證明與原本無異。
如不服本判決，應於判決送達後10日內，向本院提出上訴狀（應
附繕本）。
                            書記官  邱  淑  秋
中　　華　　民　　國　　94　　年　　1 　　月　　26　　日
附錄法條：
毒品危害防制條例第4條第2項、第3項
製造、運輸、販賣第二級毒品者，處無期徒刑或七年以上有期徒
刑，得併科新臺幣七百萬元以下罰金。
製造、運輸、販賣第三級毒品者，處五年以上有期徒刑，得併科
新臺幣五百萬元以下罰金。
